---
title: "PR5 - Data Frame"
author: "김서준"
date: "`r format(Sys.time(), '%d %B, %Y')`"
output: html_document
---

# Dataframe

## 1. 벡터를 이용해 데이터프레임 만들기

```{r}
name <- c("Boil", "Tom", "Ravindra", "Bob", "Sobia")
gender <- c("M", "M", "F", "M", "F")
age <- c(17, 21, 33, 12, 37)
marriage <- c(F, T, F, F, T)

customer <- data.frame(name, gender, age, marriage, stringsAsFactors = T)
str(customer)

customer <- data.frame(name, gender, age, marriage)
str(customer)

str(customer)
names(customer)
rownames(customer)
```

## 2. Data Frame 변수명 바꾸기

```{r}
colnames(customer)
rownames(customer)

colnames(customer) <- c("cust_name", "cust_gend", "cust_age", "cust_mrg")
rownames(customer) <- c('a', 'b', 'c', 'd', 'e')
customer
```

## 3. Data Frame 데이터 추출

```{r}
customer[1,] ; customer['a', ] #첫번째 행 숫자 및 rowname 으로 추출

customer[customer$cust_name == "Tom",] #cust_name 컬럼이 Tom 인 row 만 추출

customer[2:5, ] ; customer[-1, ]

customer[customer$cust_name!="Tom",]

customer[c("b", "c"),]
```

## 4. Data Frame 에 데이터추가

```{r}
#이름으로 추가
customer$cust_height <- c("185", "165", "156", "174", "155")
customer["f", ] <- list("jack", "M", 50, T, "167")
customer

# cbind, rbind 로 추가
customer <- cbind(customer, weight = c(80, 70, 65, 48, 55, 100))
customer <- rbind(customer, g=list("Merry", "F", 42, F, "172", 60))
customer <- rbind(customer, h = c("Merry", "F", 42, F, "172", 60))
customer
```

## 5. Data Frame 에 데이터삭제

```{r}
customer <- customer[, -5] #5번째 칼럼 빼고 다시 
customer <- customer[-7, ] #7번째 로우를 없애고 다시 할당
customer$weight<-NULL
```

## 6.Data 조건문을 활용해 조작하기

```{r}
customer[customer$cust_gend == "M",] #customer라는 이름의 데이터 프레임 안에 cust_gend열에서 데이터 값이 M인 행들만 추출
customer[customer$cust_gend != "F",] #customer라는 이름의 데이터 프레임 안에 csut_gend열에서 데이터 값이 F가 아닌것들만 추출 (!= 는 ~~가 아니다 라는 뜻) 
nrow(customer[customer$cust_gend == "M",]) #customer라는 이름의 데이터 프레임 안에 cust_gend열에서 데이터 값이 M인 행들의 갯수
customer[customer$cust_name == "Bob", c("cust_age", "cust_mrg")] #cust_name이 Bob인 행의 "cust_age"와 "cust_mrg"를 추출
customer[customer$cust_name == "Tom" | customer$cust_name == "Ravindra", ] #cust_name에서 Tom 이거나 Ravindra인 데이터를 추출
customer[customer$cust_gend=="M" & customer$cust_age>24, ] # cust_gend가 M이고 동시에 cust_age가 24보다 큰 데이터들 추출
```

## 7. Data frame 정렬하기

```{r}
order(customer$cust_age)

customer[order(customer$cust_age),]

order(customer$cust_age, decreasing = F)

customer[order(customer$cust_age, decreasing = F),]#내림차순 decreasing = T
```

## 8. Data frame 기타 함수

```{r}

head(customer) #상위 6개 row

head(customer, 2) #상위 2개 row

tail(customer, 2) #하위 2개 row
```

#파일 입출력

## 1. 내장데이터 불러오기

```{r}
#MASS 패키지에는 다양한 데이터가 들어있음

#install.packages("MASS")
library(MASS)
# iris 데이터셋
# 붓꽃의 종과 Sepal 과 Petal 의 너비와 길이에 대한 데이터
head(iris)
str(iris)

#mtcars 데이터셋
# 자동차 차종별 상세스펙에 대한 데이터
head(mtcars)
str(mtcars)

#USArrests 데이터셋
# 1973년도 50 개 주에서 수집된 범죄기록 데이터
head(USArrests)
str(USArrests)
```

## 2.file 로 저장된 데이터 불러오기

```{r}
setwd("c:/PR")
csv <- read.csv("read_csv.csv", fileEncoding = 'EUC-KR') ; csv

str(csv)
getwd()

csv2 <- read.csv("read_csv.csv", header = F) ; csv2
str(csv2)

csv3 <- read.csv("csv_NA.csv", header =  F, na.strings = c(".", "N.A.", "")) ; csv3
str(csv3)

csv4 <- read.csv("csv_NA.csv", header = F, stringsAsFactors = F, encoding = "UTF-8") ; csv4
str(csv4)

table <- read.table("read_csv.csv", header = F, sep = ",", stringsAsFactors = F)
head(table)
```

## 3. 웹에 있는 표를 읽어 오기 `readHTMLTable()`

```{r}
library(XML)

url <- "http://www.worldometers.info/world-population/"

library(httr)

html_source <- GET(url)
tabs <- readHTMLTable(rawToChar(html_source$content), stringAsFactors = F)


world_pop <- tabs$popbycountry
head(world_pop)
```

## 4. 데이터 저장하기

```{r}
table

#write.table(table, "PR_table.csv")
#write.table(table, "PR_table1.csv", row.names = F)
#write.csv(table, "PR_table2.csv", row.names = F)
```

# PR5 연습문제
데이터 출처: https://www.bigdata-telecom.kr/invoke/SOKBP2603/?goodsCode=LTCFOOD

```{r}
setwd("c:/PR")
Sys.setlocale("LC_ALL", "C")
data <- read.csv('업종 카드소비 트렌드.csv', encoding = "UTF-8")

data[which(is.na(data$agrde_code)), "agrde_code"] <- '결측'
table(data$agrde_code)
```

### 1.데이터 내에서 연령 코드 변수의 데이터를 연령대로 변경하시오

```{r}
data$agrde_code[data$agrde_code == 1] <- "20대 미만"
sum(data$agrde_code == "20대 미만")
```

### 2.'한식' 업종만을 추출하여 korean_food 라는 변수에 할당하시오.

```{r}
korean_food <- data[data$induty_nm == "한식", ]
```

### 3. korean_food 데이터 프레임에서 결제건수가 많은 순서대로 정렬하고 상위 5개 데이터만 추출하시오

```{r}
order(korean_food$setle_cascnt, decreasing = T)
head(korean_food[order(korean_food$setle_cascnt, decreasing = T),])
```
### 마크다운 오류방지 용
```{r}
print("마크다운 오류방지")
```

### 4.결제건수가 10000회 이상, 150000회 이하이며 20대가 주문한 데이터들의 날짜를 추출하시오.

```{r}
data[data$setle_cascnt > 10000 & data$setle_cascnt < 150000 & data$agrde_code == 2,"X.U.FEFF.stdr_ym" ]
```


```{r}
#devtools::install_github("JaseZiv/worldfootballR", ref = "main")


library(worldfootballR)
```

### 5. 아래의 코드를 실행시켰을 때 얻는 데이터는 지난 10월 1일 토트넘과 리버풀의 경기 내용이다. 골을 넣은 토트넘 선수들의 이름을 모두 출력하시오.

```{r}
match_summary <- fb_match_summary(match_url = "https://fbref.com/en/matches/ec4145b4/Tottenham-Hotspur-Liverpool-September-30-2023-Premier_League")
match_summary[match_summary$Home_Away == "Home" & match_summary$Event_Type == "Goal","Event_Players"]
```

### 6. 아래의 코드를 실행시켰을 때 얻는 데이터는 지난 10월 1일 토트넘과 리버풀의 경기에서 발생한 슈팅 정보를 담고 있다. 해당 경기에서 Son Heung-min 선수와 James Maddison 선수의 슈팅 데이터를 추출하시오.


```{r}
shooting <- fb_match_shooting("https://fbref.com/en/matches/ec4145b4/Tottenham-Hotspur-Liverpool-September-30-2023-Premier_League")
shooting[(shooting$Player == "Son Heung-min" | shooting$Player == "James Maddison"),]
```