---
title: "PR8 - Apply, Aggregate"
author: "김서준"
date: "2023년 11월 03일"
output: html_document
---

# 1. apply
  - 복수의 데이터에 함수를 일괄 적용할때 사용함
  - apply, lapply, sapply, vapply, tapply, mapply 등이 있음
  - 각 apply함수는 입력받는 데이터의 형태와 출력하는 데이터의 형태에 따라 다르게 적용함

## 1.1. `apply` 함수
  - 형식 : apply(data, margin(1또는2),function)
  - margin 인수를 1 또는 2로 사용하며 1은 행, 2는 열을 적용
  - 행이나 열의 함계, 평균등을 일괄적으로 구할수 있음

  
```{r}
head(mtcars, 1)
apply(mtcars[1:3,], 1, FUN = mean)#1~3 행의 평균
apply(mtcars[,1:3], 2, FUN = mean)#1~3 열의 평균
```
## 1.2. `lapply`(list apply)
  - 형식 : lapply(data, function)
  - 리스트형의 데이터를 받아 리스트로 결과를 반환
  - 데이터프레임의 각 열은 리스트로 구성되어있음
```{r}
lapply(mtcars[,1:3],mean)
```
## 1.3. `sapply`(simple apply)
  - 형식 : function(data, function, simplify=F)
  - 입력값 : 벡터, 리스트, 데이터프레임 가능
  - 출력값 : 벡터, 리스트, 매트릭스 형태로 결과를 반환
  - 인수 simplify = F 이면 리스트로 결과 반환
```{r}
x <- 1:5 ; y <- 11:14
z <-list(x,y)
sapply(x, function(x){x + 1}) # 벡터입력, 벡터 출력
sapply(z, function(x){x + 1}) # 리스트 입력, 리스트 출력
sapply(mtcars[1:3,], function(x){x+1}) #데이터프레임 입력, 매트릭스 출력
sapply(mtcars[1:3,], function(x){x+1}, simplify = F) #데이터프레임 입력, 리스트 출력
```

## 1.4. `tapply`(table apply)
  - 그룹으로 묶은 후 함수를 적용, 적용 값을 벡터나 행렬로 반환
```{r}
patient <- read.table("sample_data.txt", header = TRUE)
factor(patient$type)
tapply(patient$type, patient$type, length) #type에 따른 그룹별 환자의 수
tapply(patient$age, patient$type, mean)
```

```{r}
getwd()
```
## 1.5. 'mapply' (multi simple apply)
- 여러 개의 리스트에 함수를 적용

```{r}
m1 <- list(a=c(1:10), b= c(11:20))
m2 <- list(c=c(21:30), d=c(31:40))
mapply(sum, m1$a, m2$d) # 2개의 리스트에 적용
mapply(sum, m1$a, m1$b, m2$c, m2$d) # 4개의 리스트에 적용
```
# 2. aggregating
- 예제데이터

```{r}
seg.df <- read.csv("rintro-chapter5.csv")
head(seg.df)
```
## 2.1. `mean`, `sd` 통계함수
```{r}
attach(seg.df)
mean(income[Segment == "Moving up"]) #Moving up 세 그먼트집단의소득평균
mean(income[Segment == "Moving up" & subscribe == "subNo"]) #Moving up 세그먼트 + 서비스 미사용자의 소득평균
```

## 2.2. `apply` 함수
```{r}
apply(seg.df[,c(1,3,4)], 2, mean) #나이, 수입, 자녀수평균
str(apply(seg.df [, c(1, 3,4)], 2, mean))
apply(seg.df [Segment == "Moving up", c(1,3,4)], 2, mean) #Moving up 세그먼트 + 서비스미사용자의소득평균
```

## 2.3. `table` 함수
```{r}
table(kids) # 자녀수 현황
table(ownHome, subscribe) # 이용자기준, 주거형태현황
table(Segment, kids, subscribe) # 세그먼트, 구독여부, 자녀수
```
## 2.4. `by` 함수
- 사용방식: by(목표변수, 기준변수, 함수)
- by 함수는 결과 값을 리스트로 반환한다.

```{r}
by(income, Segment, mean)
by(income, list(Segment, subscribe), mean)
```
## 2.5. `aggregate` 함수
- 사용방식 : aggregate(목표변수, 기준변수, 함수)
- 결과값을 데이터프레임으로 출력해 주는 것이 가장 큰 장점임.
- 기준변수가list로 입력되어야 한다.
```{r}
aggregate(income, list(Segment), mean)
str(aggregate(income, list(Segment), mean))
```

- 포뮬러를 사용하면 효과적이다 (변수명지정, 리스트변환)
```{r}
aggregate(income ~ Segment, data=seg.df, mean)
aggregate(income~Segment+ownHome+subscribe, data=seg.df, mean)
```

## 2.6. `cut` 함수
- cut함수는 연속형 변수를 특정 구간으로 구분하여 명목형 변수로 변환한다.
- cut(데이터, breaks=구간수, labels = 구간이름)
```{r}
cut.data = aggregate(income ~ Segment + ownHome + subscribe, data = seg.df, mean)
cut.data$income2 = cut(cut.data$income, breaks = seq(0, 70000, 10000))
cut.data$income2 = cut(cut.data$income, breaks = c(0, 20000, 30000,40000, 50000, 60000, 70000),
labels = c('2만이하', '2만~3만', '3만~4만', '4만~5만', '5만~6만', '6만이상'))
cut.data
```
## 2.7. `grep` 함수

```{r}
grep("ap", c("apple", "Apple", "apple2", "bbapple")) #ap를 포함하는 원소들의 위치
grep ("ap", c("apple", "Apple", "apple2", "bbapple"), value=TRUE) #ap를 포함하는 원소
grep("[1-3]", c("apple1", "apple2", "apple3", "apple4", "Apple1")) #1,2,3을 포함하는 원소위치
grepl("ap", c("apple", "Apple", "apple2", "bbapple")) #ap를 포함하는 원소들의위치
```
- 공통된 패턴을 가진 자료들의 위치를 찾아서 위치 값을 활용해 데이터를 일괄 변환할 매 사용한다
```{r}
seg.df $ownHome = as.character (seg.df$ownHome)
grep('Yes', seg.df$ownHome)
head(seg.df)
seg.df$ownHome [grep('Yes', seg.df$ownHome) ] = 'Yes'
head(seg.df)
```
## 2.8. 'gsub' 함수
- 현재데이터의 Segment 컬럼에 한칸 띄워쓰기를 없애고 싶을때, 다음과 같이 사용한다.
```{r}
seg.df$Segment <- gsub(" ", "", seg.df$Segment)
head(seg.df)
```

# PR8 연습문제

다음은 노트북 기종 빛 제조사별 가격 종류 등에 대한 데이터셋이다. 해당 데이터셋을 lapptop이라는 변수에 저장하고 아래의 문제들을 해결하시오.
```{r}
laptop <- read.csv("Cleaned_Laptop_data.csv")
```


### 문제1. 노트북 제조사별(brand)로 리뷰의 개수(reviews)를 구하시오

  조건1. answer1이라는 변수에 저장하시오.
  조건2. head(answer1)을 통해 출력하시오.
```{r}
answer1 <- aggregate(reviews ~ brand, data = laptop, FUN = length)

head(answer1)

```

### 문제2. 6,8,9 번째 열에는 'GB'가 포함되어 있다. 'GB'를 삭제하고 숫자형으로 바꾸시오.
  조건1. sapply 사용하시오.
  조건2. gsub 사용하시오.
  조건3. answer2이라는 변수에 저장하시오.
  조건4. head(answer2)을 통해 출력하시오.
```{r}

answer2 <- laptop

answer2[, c(6, 8, 9)] <- sapply(answer2[, c(6, 8, 9)], function(x) as.numeric(gsub("GB", "", x)))

head(answer2)

```

## 문제3. 이번 수업 시간에 배웠던 함수를 사용하여 5개 이상의 코드를 작성하고, 주석을 상세하게 추가하시오.
  조건1. apply계열 함수, aggregate 함수는 반드시 각각 1개 이상씩 포함되어야 함.
  조건2. 주석은 코드 개수에 포함되지 않음.
```{r}
answer2 <- laptop
answer2[, c(6, 8, 9)] <- sapply(answer2[, c(6, 8, 9)], function(x) as.numeric(gsub("GB", "", x)))
# 1. RAM 용량에 따른 가격 평균 및 표준 편차 계산
ram_mean <- mean(answer2$ram_gb)# RAM 용량의 평균 계산
ram_sd <- sd(answer2$ram_gb) # RAM 용량의 표준 편차 계산
ram_price_mean <- aggregate(latest_price ~ ram_gb, data = answer2, FUN = mean)  # RAM 용량별 가격 평균 계산
head(ram_price_mean)  # 결과 출력

# 2. 브랜드 별 별점 평균 계산
brand_rate_mean <- aggregate(star_rating ~ brand, data = answer2, FUN = mean)  # 브랜드 별 별점 평균 계산
head(brand_rate_mean) # 결과 출력

# 3. 운영체제(OS) 별 별점 평균 계산
os_rate_mean <- tapply(answer2$star_rating, answer2$os, mean)  # 운영체제(OS) 별 별점 평균 계산
head(os_rate_mean) # 결과 출력

# 4. 운영체제 비트(os_bit)에 따른 가격 평균 계산
os_bit_price_mean <- aggregate(latest_price ~ os_bit, data = answer2, FUN = mean) # 운영체제 비트별 가격 평균 계산
head(os_bit_price_mean) # 결과 출력

# 5. 브랜드 별 리뷰 수 합계 계산
brand_rev_cnt <- aggregate(reviews ~ brand, data = answer2, FUN = sum) # 브랜드 별 리뷰 수 합계 계산
head(brand_rev_cnt)  # 결과 출력


```