---
title: "PR8 - Apply, Aggregate"
author: "김서준"
date: "2023년 11월 03일"
output: html_document
---

# 1. apply
  - 복수의 데이터에 함수를 일괄 적용할때 사용함
  - apply, lapply, sapply, vapply, tapply, mapply 등이 있음
  - 각 apply함수는 입력받는 데이터의 형태와 출력하는 데이터의 형태에 따라 다르게 적용함

## 1.1. `apply` 함수
  - 형식 : apply(data, margin(1또는2),function)
  - margin 인수를 1 또는 2로 사용하며 1은 행, 2는 열을 적용
  - 행이나 열의 함계, 평균등을 일괄적으로 구할수 있음

  
```{r}
head(mtcars, 1)
apply(mtcars[1:3,], 1, FUN = mean)#1~3 행의 평균
apply(mtcars[,1:3], 2, FUN = mean)#1~3 열의 평균
```
## 1.2. `lapply`(list apply)
  - 형식 : lapply(data, function)
  - 리스트형의 데이터를 받아 리스트로 결과를 반환
  - 데이터프레임의 각 열은 리스트로 구성되어있음
```{r}
lapply(mtcars[,1:3],mean)
```
## 1.3. `sapply`(simple apply)
  - 형식 : function(data, function, simplify=F)
  - 입력값 : 벡터, 리스트, 데이터프레임 가능
  - 출력값 : 벡터, 리스트, 매트릭스 형태로 결과를 반환
  - 인수 simplify = F 이면 리스트로 결과 반환
```{r}
x <- 1:5 ; y <- 11:14
z <-list(x,y)
sapply(x, function(x){x + 1}) # 벡터입력, 벡터 출력
sapply(z, function(x){x + 1}) # 리스트 입력, 리스트 출력
sapply(mtcars[1:3,], function(x){x+1}) #데이터프레임 입력, 매트릭스 출력
sapply(mtcars[1:3,], function(x){x+1}, simplify = F) #데이터프레임 입력, 리스트 출력
```

## 1.4. `tapply`(table apply)
  - 그룹으로 묶은 후 함수를 적용, 적용 값을 벡터나 행렬로 반환
```{r}
patient <- read.table("sample_data.txt", header = TRUE)
factor(patient$type)
tapply(patient$type, patient$)
```

```{r}
getwd()
```

```{r}

```

```{r}

```

```{r}

```

```{r}

```


```{r}

```


```{r}

```

```{r}

```


```{r}

```


```{r}

```


```{r}

```


```{r}

```