---
title: "PR6 조건문과 반복문"
author: "김서준"
date: "2023년 10월 20일"
output: html_document
---

# 조건문과 반복문

## 1. 반복문

### 1.1 for()

-   데이터를 순서대로 i로 받아서 사용함

```{R}
a <- c(1, 2, 4) ; a

for(i in a) print(i)

for(i in c(1, 2, 4))
  print(i)

string <- c("test", "for", "for()")
for(i in string)
  print(i)

for(i in c("test", "for", "for()"))
  print(i)
```

-   for문에서 {}없이 연산을 할 경우, for문에 첫 명령문만 반복되고 그 다음줄은 별개의 코드로 인식

```{r}
for(i in 1:3)
  print(i)

print("다음줄")

print(i+1)
```

-   여러 연산을 같이 반복하고 싶다면 {}안에 명령문을 작성해야 함

```{r}
for(i in 1:3){
  print(i)
  print("다음줄")
  print(i+1)
}
```

-   응용, vector J의 짝수 번째 데이터들만 출력하기

```{r}
j <- 1:6
for(i in seq(2, 6, by = 2)){
  #j의 짝수번 순서
  print(paste0(i, "번째 데이터:"))
  #짝수번째 데이터만 불러와짐
  print(j[i])
}
```

- 꼭 i를 쓰지 않아도 됨

```{r}
for(a in 1:10)
  print(a)
```

-   break라는 명령어를 수행하면 반복문은 종료됨

```{r}
for(i in 1:10){
  print(i)
  break
}
```

### 1.2 while()문

-   while문은 조건식과 같이 사용, 주어진 조건식이 참일 경우 반복 수행
-   while(조건){명령문}: 조건이 참일때 명령문을 실행
-   주의사항 : 조건이 계속 참이면 무한반복이 발생함

```{r}
i = 1
while(i < 5){
  print(i)
  i = i + 1
}
```

### 1.3 repeat

-   반복과 정지에 대한 조건문을 활용하여 명령문을 반복함

```{r}
i <- 1
repeat{
  i <- i + 30
  if(i > 100) break
  print(i)
}
```

## 2. 조건문

### 2.1 if문과 if-else문

-   'if(조건식)연산'의 방법으로 사용
-   단순 if문은 "if(조건)명령문"의 형태로 작성

```{r}
x = 80

if(x <= 90) print("B")
if(x <= 80) print("C")
```

-   여러개의 명령문을 수행할 땐 {} 연산자 사용
-   명령문 추가 줄 줄바꿈해서 작성

```{r}
x <- 91
if(x > 90){
  print("B")
  x = x + 10
  print(x)
}

```

- 단순 if-else문은 "if(조건){조건이 참일때 명령문}else{조건이 거짓일때 명령문}"의 형태로 작성

```{r}
x = 91

if(x <= 90) print("B") else print("C")
if(x < 90){
  print("B")
  x = x + 10
}else{
  print("C")
}
```

-   if와 else를 사용해서 2개 이상의 조건문을 만들고 싶을때 else if를 사용
-   else if는 else인 조건 상황에서 다시 if문 조건을 쓸때 사용

```{r}
x <- 100

if(x<70){
  print("F")
}else if(x< 80) {
  print("C")
}else if(x< 90) {
  print("B")
}else {
  print("A")
}
```

## 2.2 ifelse

-   한 줄의 명령문으로 조건이 참 일 때와 거짓일 때 따라 명령문을 수행
-   ifelse(조건식, 참일 때 실행할 내용, 거짓일 때 실행할 내용)

```{R}
x <- 10
ifelse(x > 5, x + 5, x - 5)
```

## 3. 조건문과 반복문 함께 사용하기

-   x의 데이터 주 짝수만 출력하도록 함

```{R}
x<- 1:10
for(i in x){
  if(i %% 2 == 0){
    print(i)
  }
}

```

## PR6 연습문제

### 문제 1 - 구구단(2단)을 출력하는 for문을 작성하세요.

```{r}
for (i in 1:9){
  print(paste0("2 * ", i, " = ", 2*i))
}

```

### 문제2

```{r}
n <- 34
if (n < 3) {
  print(-1) 
} else {
  b7count <- n %/% 7
  
  remain_kg <- (n - (b7count * 7))
  
  while (b7count >= 0) {
    if (remain_kg %% 3 == 0) {
      b3count <- (remain_kg %/% 3)
      print(paste0("3키로 박스: ",b3count, "개, ", "7키로 박스: ", b7count,"개"))
      break
    } else {
      b7count <- b7count - 1
      remain_kg <- n - (b7count * 7)
    }
  }
  if (b7count < 0) {
    print(-1)
  }
}
```