---
title: "PR11 - ggplot"
author: "김서준"
date: "2023년 11월 17일"
output: html_document
---
## 1.1. ggplot2 기본 사용법
- `ggplot` 객체의 구조
  - `summary`를 보면 대략적인 그래프를 짐작할 수 있음
  - mapping을 보면 x, y축의 데이터와 색상을 결정짓는 변수를 확인 가능함
  - faceting은 조건부 출력을 의미함. `facet_null()`은 faceting이 없다는 말
  -`geom_point()` 는 산점도 그래프라는 의미
  -`stat_identity`는 통계변환이 identity, 즉 변환이 없는 상태의 데이터라는 것을 의미
  -`position_identity`도 데이터 위치가 어떠한 조정도 없었다는 것을 의미
  -`na.rm = False`는 결측값 제거를 하지 않았다는 것을 의미함

## 패키지 설치 및 데이터 준비
```{r}
#install.packages("ggplot2")
#install.packages("titanic")

library(titanic)
titanic.df <- titanic_train

titanic.df$Survived <- as.factor(titanic.df$Survived)
titanic.df$Pclass <- as.factor(titanic.df$Pclass)
titanic.df$Sex <- as.factor(titanic.df$Sex)
titanic.df$Embarked <- as.factor(titanic.df$Embarked)
titanic.df$NumRelatives <- titanic.df$SibSp + titanic.df$Parch
library(ggplot2)
```

## 1.2. ggplot2로 barplot그리기
  - 실린더 수에 대한 barplot을 그림
  - 막대는 기어의 개수에 따라 서로 다른 facet에 출력
  - facet란 독립된 subplot이 그려지는 패널 구조를 의미
  - 결과 값을 보면 3개의 subplot이 있는 것을 확인 할 수 있음
  - 산점도 색상옵션으로 colour인수사용, barplot은 색상옵션으로 fill인수사용
  
```{r}
# survival rates
ggplot(data = titanic.df, aes( x = Survived)) + 
  geom_bar()

# Survival rate by gender
ggplot(data = titanic.df, aes(x = Sex, fill = Survived)) + 
  geom_bar()

#Proportions of survival rate by gender
ggplot(data = titanic.df, aes(x = Sex, fill = Survived)) +
  geom_bar(position = "fill")

# Survival rate by Passenger class
ggplot(data = titanic.df, aes(x = Pclass, fill = Survived ) ) + 
  geom_bar()

# Proportions of survival rate by passenger
ggplot( data = titanic.df, aes(x = Pclass, fill = Survived ) ) +
  geom_bar( position = "fill")

# Proportions of Passenger class by survival
ggplot(data = titanic.df, aes(x = Survived, fill = Pclass ) ) +
  geom_bar( position = "fill" )

# Survival rate by gender, but split barplot by Passenger class
ggplot(data = titanic.df, aes(x = Sex, fill = Survived) ) +
  geom_bar ( position = "fill" ) +
  facet_wrap ( ~ Pclass )

# Survival rate by gender, but split barplot by Passenger class, bars next to each other
ggplot ( data = titanic.df, aes(x = Sex, fill = Survived ) ) +
  geom_bar ( position = "dodge" ) +
  facet_wrap( ~ Pclass )

```

## 1.3. Histograms, boxplots, density plots
```{r}
# Age Distribution
ggplot(data = titanic.df, aes(x = Age ) ) +
  geom_histogram(binwidth = 5 )

# Age Distribution by survival
ggplot(data = titanic.df, aes(x = Age, fill = Survived ) ) +
  geom_histogram( binwidth = 5 )

# Age distribution by survival using boxplots
ggplot( data = titanic.df, aes(x = Survived, y = Age ) ) +
  geom_boxplot()

# Age distribution by survival and gender using boxplots
ggplot(data = titanic.df, aes(x = Survived, y = Age, fill = Sex ) ) + 
  geom_boxplot()

# Age distribution by survival, gender and passenger class using transparent density plots
ggplot(data = titanic.df, aes( x = Age, fill= Survived)) +
  facet_grid( Sex ~ Pclass ) +
  geom_density ( alpha = 0.5 )

# Age distribution by survival, gender and passenger class using violin plots
ggplot( data = titanic.df, aes(x = Sex, y = Age, fill = Survived ) ) +
  facet_grid(~ Pclass ) + 
  geom_violin()
```

### 1.4. Scatter plots 산점도
```{r}
# Age vs fare
ggplot(data = titanic.df, aes(x = Age, y = Fare )) +
  geom_point()

# Age vs fare, color by survival
ggplot( data = titanic.df, aes(x = Age, y = Fare, color = Survived ) ) +
  geom_point()

# Age vs fare, color by survival, shape by Pclass
ggplot( data = titanic.df, aes(x = Age, y = Fare, color = Survived, shape =
Pclass ) ) +
  geom_point ( alpha = 0.5 )

# Age vs fare, color by survival, shape by Pclass, size by number of relatives
ggplot( data = titanic.df, aes (x = Age, y = Fare, color = Survived, shape =
Pclass, size = NumRelatives )) +
  geom_point()

# Age vs fare, color by survival, shape by Pclass, size by number of relatives, semi-transparent points
ggplot( data = titanic.df, aes(x = Age, y = Fare, color = Survived, shape =
Pclass, size = NumRelatives ) ) +
  geom_point( alpha = 0.5 ) +
  scale_size_continuous ( breaks = c(0,2,4,6,10) ) +
  scale_color_manual (values = c("red", "yellow"))

# Age vs number of relatives, color by survival, semi-transparent points
library(devtools)
#devtools::install_github( "hrbrmstr/ggalt" )
library(ggalt)
ggplot(data = titanic.df, aes(x = Age, y = NumRelatives, color = Survived )) +
  geom_point ( alpha = 0.5, size = 3) +
  geom_encircle(data = subset(titanic.df,
  Age < 25 & NumRelatives >= 4 & Survived == 0),
  aes(x = Age, y = NumRelatives ) )
# Age vs fare, color by survival, smoothed estimator
ggplot( data = titanic.df, aes(x = Age, y = Fare, color = Survived) ) +
  geom_point () +
  geom_smooth ( method = "lm")
```

### 1.5. Line Plots
```{r}
# connect people by Cabin numbers
ggplot(data = subset(titanic.df, Cabin != "" ),
  aes (x = Age, y = Name, color = Survived)) + 
  geom_point() +
  geom_line(aes(group = Cabin))
```

### 1.6. Fine tuning
```{r}
# Scales (color, fill, size, shape, linetype)
ggplot ( data = titanic.df, aes( x = Age, y = Fare, color = Survived, size = NumRelatives )) +
  geom_point ( alpha = 0.5 ) +
  scale_size_continuous (breaks = c(0,5,10),
  name = "Number of\nrelatives" ) +
  scale_color_manual( labels = c("False", "True"), values = c("red", "yellow")
)

ggplot( data = titanic.df, aes(x = Age, y = Fare, color = Survived, size = NumRelatives ) ) +
  geom_point ( alpha = 0.5 ) +
  scale_y_continuous (trans = "log2") +
  labs(y = "Fare [$]")

ggplot ( data = titanic.df, aes(x = Age, y = Fare, color = Survived, size = NumRelatives ) ) +
  geom_point ( alpha = 0.5 ) + 
  labs (title = "Age vs. Fare" )

```
### 1.7. Coordinates
- ggplot은 Layer를 쌓아가는 방식으로 사용
+ $ggplot = layers + scales + coordinate \ system$
+ $layers = data + mapping + geom + stat + position$
- **scales**와 **coordinate system**은 그림을 그럴 캔버스의 개념
- **layers**가 실제 그리는 그림
- **data**，**mapping**, **geom** 등등으로 하나씩 중첩해 가면서 plot을 그림
- geom의 요소 또한 중첩 가능
```{r}
# Flip
ggplot( data = titanic.df, aes( x = Pclass, fill = Survived ) )+
  geom_bar () +
  coord_flip()

# Pie Chart
ggplot ( data = titanic.df, aes (x = factor(1), fill = Survived) ) +
  geom_bar ( position="fill" ) +
  facet_grid( Pclass ~ Sex ) +
  coord_polar (theta = "y" )

# Themes
ggplot( data = titanic.df, aes(x = Age, y = Fare, color = Survived, size = NumRelatives ) ) +
  geom_point( alpha = 0.5 ) +
  theme_minimal() #

```

## 1.8. smoothers
```{r}
ggplot( data = titanic.df, aes( x = Age, y = Fare, color=factor (Pclass)) ) +
  geom_point() + geom_smooth (method = "lm")
```

# 2. leaflet
  -leaflet 패키지는 interactive한 그래프를 그릴 수 있는 패키지
  - 구글맵과 오픈스트리트 맵을 이용하여 공간데이터를 시각화 함
  
  
```{r}
library(leaflet)
library (dplyr)

m = leaflet() %>% addTiles()
m= m %>% setView(127.0462, 37.2830, zoom = 15)
m %>% addPopups(127.0462,37.2830, 'Here is Ajou University!')
m
```


## leaflet예제
  -addTiles()함수와 addAwesomeMakers 함수 사영
  - 서울시 교통 돌방상황 조회 서비스 데이터 중 일부를 지도에 표시하기

### 데이터로드 및 시각화 
```{r}
traffic <- read.csv("traffic.csv", fileEncoding="utf-8")
range(traffic$start.pos.x) # 돌발상황 시작점 경도
range(traffic$start.pos.y) # 돌발상황 시작점 위도
traffic1<-traffic[traffic$start.pos.x!=0 & traffic$start.pos.y!=0,] #na값 제거(0인값)
leaflet(traffic1) %>% addTiles() %>%
addAwesomeMarkers (~start.pos.x, ~start.pos.y)
```

### 연습문제1
- 해당 코드는 반응형 시각화 도구인 plotly에 대한 예시 입니다. 위의 따라 쳤던 코드 중 하나를 선택해 plotly를 통해 나타내시오
```{r}
#install.packages("plotly")
library(plotly)
t = ggplot(iris, aes(Sepal.Length, Sepal.Width, color = Species)) +
  geom_point(size = 3)

ggplotly(t)

age_fare = ggplot(data = titanic.df, aes(x = Age, y = Fare, color = Survived ) ) +
  geom_point(size = 1)
ggplotly(age_fare)
```

### 연습문제2
-다음 제공 데이터는 마븡 영화의 박스 오피스 데이터이다.
-kaggle 에서 공대되어 있는 데이터이며, phase1부터 phase4까지의 각 영화별 상영시간, 제각비용 등에 대한 데이터이다.
-해당 데이터셋을 활용하여 2가지 이상의 그래프를 그리고 각각의 해석을 적으시오
```{r}
data <- read.csv("mcu_box_office.csv")
str(data)
```


```{r}
data$production_budget <- gsub(",", "", data$production_budget)
data$opening_weekend <- gsub(",", "", data$opening_weekend)
data$domestic_box_office <- gsub(",", "", data$domestic_box_office)
data$worldwide_box_office <- gsub(",", "", data$worldwide_box_office)
data$opening_weekend <- as.integer(data$opening_weekend)
data$domestic_box_office <- as.integer(data$domestic_box_office)
data$worldwide_box_office <- as.integer(data$worldwide_box_office)
data$production_budget <- as.integer(data$production_budget)
data$worldwide_box_office[22] <- 2797800564
str(data)
```


```{r}

# 데이터프레임에서 mcu_phase 별로 audience_score의 평균 계산
average_scores <- data %>%
  group_by(mcu_phase) %>%
  summarise(mean_audience_score = mean(audience_score))

# mcu_phase 별로 평균 audience_score를 라인 그래프로 그리기
ggplot(average_scores, aes(x = as.factor(mcu_phase), y = mean_audience_score, group = 1)) +
  geom_line() +
  geom_point(size = 3) +
  labs(title = "Average Audience Score by MCU Phase",
       x = "MCU Phase",
       y = "Average Audience Score") +
  scale_x_discrete(labels = c("1", "2", "3", "4"))  # x 축 레이블 설정

```
### 연습문제 2-1 설명
```{r}
#데이터프레임에서 mcu_phase 별로 audience_score의 평균 계산 한 후에 페이즈 별 audience_score의 평균을 라인그래프로 나타내었다.
#페이즈 4로 갈수록 나빠지는 여론과는 별개로 페이즈 1,2,3,4 중 4의 평균 평점이 가장 높은것을 확인 할 수 있다.
```

```{r}
  filtered_data <- data %>%
  filter(mcu_phase == 4)
# 영화별로 domestic_box_office와 worldwide_box_office를 비교하는 그래프 그리기
ggplot(filtered_data, aes(x = movie_title)) +
  geom_bar(aes(y = worldwide_box_office, fill = "Worldwide"), stat = "identity") +
  geom_bar(aes(y = production_budget, fill = "Budget"), stat = "identity") +
  labs(title = "MCU Phase 4 Movies",
       x = "Movie Title",
       y = "Box Office") +
  scale_fill_manual(values = c("Budget" = "red", "Worldwide" = "yellow")) +
  theme(axis.text.x = element_text(angle = 45, hjust = 1))

```
### 연습문제 2-2 설명
```{r}
#페이즈 4의 영화들의 월드와이드 수익과 촬영예산을 살펴보는 그래프이다.
#월드 와이드 수익 막대 그래프 위에 촬영예산 그래프를 그렸다.
#이터널스와 스파이더맨의 촬영예산은 비슷해 보이나 월드와이드 수익에서는 확연한 차이를 보임을 알 수 있다.
```

### 도전문제

```{r}
library(tidyverse)
```


```{r}
ggplot(data = diamonds) +
  geom_bar(mapping = aes(x = cut))
```


```{r}
diamonds %>% 
  count(cut)
#> # A tibble: 5 × 2
#>   cut           n
#>   <ord>     <int>
#> 1 Fair       1610
#> 2 Good       4906
#> 3 Very Good 12082
#> 4 Premium   13791
#> 5 Ideal     21551
```


```{r}
ggplot(data = diamonds) +
  geom_histogram(mapping = aes(x = carat), binwidth = 0.5)
```


```{r}
diamonds %>% 
  count(cut_width(carat, 0.5))
#> # A tibble: 11 × 2
#>   `cut_width(carat, 0.5)`     n
#>   <fct>                   <int>
#> 1 [-0.25,0.25]              785
#> 2 (0.25,0.75]             29498
#> 3 (0.75,1.25]             15977
#> 4 (1.25,1.75]              5313
#> 5 (1.75,2.25]              2002
#> 6 (2.25,2.75]               322
#> # ℹ 5 more rows
```


```{r}
smaller <- diamonds %>% 
  filter(carat < 3)
  
ggplot(data = smaller, mapping = aes(x = carat)) +
  geom_histogram(binwidth = 0.1)
```


```{r}
ggplot(data = smaller, mapping = aes(x = carat, colour = cut)) +
  geom_freqpoly(binwidth = 0.1)
```


```{r}
ggplot(data = smaller, mapping = aes(x = carat)) +
  geom_histogram(binwidth = 0.01)
```


```{r}
ggplot(data = faithful, mapping = aes(x = eruptions)) + 
  geom_histogram(binwidth = 0.25)
```


```{r}
ggplot(diamonds) + 
  geom_histogram(mapping = aes(x = y), binwidth = 0.5)
```


```{r}
ggplot(diamonds) + 
  geom_histogram(mapping = aes(x = y), binwidth = 0.5) +
  coord_cartesian(ylim = c(0, 50))
```


```{r}
unusual <- diamonds %>% 
  filter(y < 3 | y > 20) %>% 
  select(price, x, y, z) %>%
  arrange(y)
unusual
#> # A tibble: 9 × 4
#>   price     x     y     z
#>   <int> <dbl> <dbl> <dbl>
#> 1  5139  0      0    0   
#> 2  6381  0      0    0   
#> 3 12800  0      0    0   
#> 4 15686  0      0    0   
#> 5 18034  0      0    0   
#> 6  2130  0      0    0   
#> 7  2130  0      0    0   
#> 8  2075  5.15  31.8  5.12
#> 9 12210  8.09  58.9  8.06
```


```{r}
diamonds2 <- diamonds %>% 
  filter(between(y, 3, 20))
```


```{r}
diamonds2 <- diamonds %>% 
  mutate(y = ifelse(y < 3 | y > 20, NA, y))
```

```{r}
ggplot(data = diamonds2, mapping = aes(x = x, y = y)) + 
  geom_point()
#> Warning: Removed 9 rows containing missing values (`geom_point()`).
```


```{r}
ggplot(data = diamonds2, mapping = aes(x = x, y = y)) + 
  geom_point(na.rm = TRUE)
```


```{r}
#install.packages("nycflights13")
nycflights13::flights %>% 
  mutate(
    cancelled = is.na(dep_time),
    sched_hour = sched_dep_time %/% 100,
    sched_min = sched_dep_time %% 100,
    sched_dep_time = sched_hour + sched_min / 60
  ) %>% 
  ggplot(mapping = aes(sched_dep_time)) + 
    geom_freqpoly(mapping = aes(colour = cancelled), binwidth = 1/4)
```


```{r}
ggplot(data = diamonds, mapping = aes(x = price)) + 
  geom_freqpoly(mapping = aes(colour = cut), binwidth = 500)
```


```{r}
ggplot(diamonds) + 
  geom_bar(mapping = aes(x = cut))
```


```{r}
ggplot(data = diamonds, mapping = aes(x = price, y = after_stat(density))) + 
  geom_freqpoly(mapping = aes(colour = cut), binwidth = 500)
#> Warning: The dot-dot notation (`..density..`) was deprecated in ggplot2 3.4.0.
#> ℹ Please use `after_stat(density)` instead.
#> This warning is displayed once every 8 hours.
#> Call `lifecycle::last_lifecycle_warnings()` to see where this warning was
#> generated.
```



```{r}
ggplot(data = diamonds, mapping = aes(x = cut, y = price)) +
  geom_boxplot()
```



```{r}
ggplot(data = mpg, mapping = aes(x = class, y = hwy)) +
  geom_boxplot()
```



```{r}
ggplot(data = mpg) +
  geom_boxplot(mapping = aes(x = reorder(class, hwy, FUN = median), y = hwy))
```



```{r}
ggplot(data = mpg) +
  geom_boxplot(mapping = aes(x = reorder(class, hwy, FUN = median), y = hwy)) +
  coord_flip()
```



```{r}
ggplot(data = diamonds) +
  geom_count(mapping = aes(x = cut, y = color))
```


```{r}
diamonds %>% 
  count(color, cut)
#> # A tibble: 35 × 3
#>   color cut           n
#>   <ord> <ord>     <int>
#> 1 D     Fair        163
#> 2 D     Good        662
#> 3 D     Very Good  1513
#> 4 D     Premium    1603
#> 5 D     Ideal      2834
#> 6 E     Fair        224
#> # ℹ 29 more rows
```


```{r}
diamonds %>% 
  count(color, cut) %>%  
  ggplot(mapping = aes(x = color, y = cut)) +
    geom_tile(mapping = aes(fill = n))
```


```{r}
ggplot(data = diamonds) +
  geom_point(mapping = aes(x = carat, y = price))
```


```{r}
ggplot(data = diamonds) + 
  geom_point(mapping = aes(x = carat, y = price), alpha = 1 / 100)
```


```{r}
ggplot(data = smaller) +
  geom_bin2d(mapping = aes(x = carat, y = price))

ggplot(data = smaller) +
  geom_hex(mapping = aes(x = carat, y = price))
```


```{r}
ggplot(data = smaller, mapping = aes(x = carat, y = price)) + 
  geom_boxplot(mapping = aes(group = cut_width(carat, 0.1)))
```


```{r}
ggplot(data = smaller, mapping = aes(x = carat, y = price)) + 
  geom_boxplot(mapping = aes(group = cut_number(carat, 20)))
```


```{r}
ggplot(data = diamonds) +
  geom_point(mapping = aes(x = x, y = y)) +
  coord_cartesian(xlim = c(4, 11), ylim = c(4, 11))
```


```{r}
ggplot(data = faithful) + 
  geom_point(mapping = aes(x = eruptions, y = waiting))
```


```{r}
library(modelr)

mod <- lm(log(price) ~ log(carat), data = diamonds)

diamonds2 <- diamonds %>% 
  add_residuals(mod) %>% 
  mutate(resid = exp(resid))

ggplot(data = diamonds2) + 
  geom_point(mapping = aes(x = carat, y = resid))
```


```{r}
ggplot(data = diamonds2) + 
  geom_boxplot(mapping = aes(x = cut, y = resid))
```


```{r}
ggplot(data = faithful, mapping = aes(x = eruptions)) + 
  geom_freqpoly(binwidth = 0.25)
```


```{r}
ggplot(faithful, aes(eruptions)) + 
  geom_freqpoly(binwidth = 0.25)
```


```{r}
diamonds %>% 
  count(cut, clarity) %>% 
  ggplot(aes(clarity, cut, fill = n)) + 
    geom_tile()
```